【裁判字號】    98,審訴,1039
【裁判日期】    980424
【裁判案由】    毒品危害防制條例
【裁判全文】
臺灣高雄地方法院刑事判決            98年度審訴字第1039號
公  訴  人  臺灣高雄地方法院檢察署檢察官
被      告  乙○○
                    另案在臺灣高雄女子監獄執行中
指定辯護人  本院公設辯護人黃秋葉
上列被告因毒品危害防制條例案件，經檢察官提起公訴（98年度
毒偵緝字第74號），本院合議庭裁定由受命法官獨任依協商程序
審理，判決如下：
    主  文
乙○○施用第一級毒品，累犯，處有期徒刑捌月。
    事實及理由
一、本件犯罪事實及證據，除犯罪事實「復因施用毒品及偽造文
    書案件，經法院判處有期徒刑4 月、5 月、9 月、4 月確定
    ，且經同法院裁定減為應執行有期徒刑1 年確定，甫於96年
    9 月4 日縮短刑期執行完畢」更正為「另因毒品危害防制條
    例案件，經臺灣高等法院高雄分院以96年度上訴字第364 號
    判決，判處有期徒刑9 月、7 月、5 月、4 月確定，又因偽
    造文書案件，經本院以95年度訴字第3442號判決，判處有期
    徒刑4 月確定，嗣經本院以96年度聲減字第2023號裁定，就
    上開案件予以減刑，並定應執行刑為有期徒刑1 年，於96年
    9 月4 日執行完畢」；證據部分補充「被告乙○○於本院審
    理中之自白」外，餘均引用檢察官起訴書所載，如附件。
二、本件被告業已認罪，並經辯護人協助下與檢察官於審判外達
    成協商之合意，渠等合意內容為：被告願受科刑範圍如主文
    所載。經核被告所為，係犯毒品危害防制條例第10條第1 項
    之施用第一級毒品罪，而被告有上述之前科紀錄乙情，有臺
    灣高等法院被告前案紀錄表在卷可稽，其受有期徒刑執行完
    畢，5 年內故意再犯本件最重本刑為有期徒刑以上之罪，為
    累犯，應依刑法第47條第1 項規定加重其刑。此外，上開協
    商合意內容，並無刑事訴訟法第455 條之4 第1 項所列不得
    認罪協商之情形，本件既經檢察官聲請改依協商程序而為判
    決，本院爰不經言詞辯論，於協商合意範圍內為協商判決。
三、應適用之法條：刑事訴訟法第455 條之4 第2 項、第455 條
    之8 、第454 條第2 項，毒品危害防制條例第10條第1 項，
    刑法第11條前段、第47條第1 項。
四、本判決除有刑事訴訟法第455 條之4 第1 項第1 款、第2 款
    、第4 款、第6 款、第7 款所定情形之一，或違反同條第2
    項規定者外，不得上訴。
本案經檢察官陳麗琇到庭執行職務。
中    華    民    國    98    年    4     月    24    日
                  刑事第十庭    法  官  陳君杰
以上正本證明與原本無異。
如不服本判決應於收受判決後10日內向本院提出上訴書狀，並應
敘述具體理由。其未敘述上訴理由者，應於上訴期間屆滿後20日
內向本院補提理由書(均須按他造當事人之人數附繕本)「切勿逕
送上級法院」。
中    華    民    國    98    年    4     月    24    日
                                書記官  李承悌
附錄本判決論罪科刑法條全文：
毒品危害防制條例第10條第1項
施用第一級毒品者，處6 月以上5 年以下有期徒刑。
附件：
臺灣高雄地方法院檢察署檢察官起訴書
                                    98年度毒偵緝字第74號
    被      告  乙○○  女  29歲（民國○○年○○月○○日生）
                        住高雄縣鳳山市慈暉新村4巷15之1號
                        (另案在高雄女子監獄執行中)
                        國民身分證統一編號：Ｚ000000000號
上列被告因違反毒品危害防制條例案件，業經偵查終結，認應提
起公訴，茲將犯罪事實及證據並所犯法條分敘如下：
        犯  罪  事  實
一、乙○○前因施用毒品案件，經臺灣高雄地方法院裁定令入戒
    治處所施以強制戒治，於民國93年7月20日強制戒治期滿。
    復因施用毒品及偽造文書案件，經法院判處有期徒刑4月、5
    月、9月、4月確定，且經同法院裁定減為應執行有期徒刑1
    年確定，甫於96年9月4日縮短刑期執行完畢。詎其仍不知悔
    改，於上揭強制戒治執行完畢釋放後5年內，基於施用第一
    級毒品之犯意，於97年8月12日12時分許，在高雄縣鳳山市
    慈暉新村4巷15之1號住處內，以將海洛英因加水置入針筒注
    射之方式施用第一級毒品海洛因1次。嗣於97年8月14日下午
    16時許，因其為毒品列管人口，經其同意採集尿液送驗，結
    果呈可待因、嗎啡陽性反應。
二、案經高雄市政府警察局楠梓分局移送偵辦。
        證據並所犯法條
一、證據清單及待證事實
  ┌──┬─────────┬────────────┐
  │編號│      證據清單    │        待證事實        │
  ├──┼─────────┼────────────┤
  │一  │被告乙○○於警詢中│被告曾有施用毒品之紀錄及│
  │    │之供述。          │上開為警採集之尿液為其親│
  │    │                  │自排放之事實。          │
  ├──┼─────────┼────────────┤
  │二  │高雄市立凱旋醫院濫│被告所親自排放之尿液經檢│
  │    │用藥物尿液檢驗報告│驗，結果呈可待因、嗎啡陽│
  │    │（檢體編號：D97281│性反應，足認被告確有施用│
  │    │號）、高雄市政府警│第一級毒品海洛因之事實。│
  │    │察局楠梓分局偵辦毒│                        │
  │    │品案件嫌疑人尿液採│                        │
  │    │證檢驗對照表（尿液│                        │
  │    │編號：D9728號）等 │                        │
  │    │資料。            │                        │
  ├──┼─────────┼────────────┤
  │三  │刑案資料查註紀錄表│被告於上揭強制戒治執行完│
  │    │、全國施用毒品案件│畢釋放後5年內，再犯本件 │
  │    │紀錄表、矯正簡表。│施用毒品之犯行，及構成累│
  │    │                  │犯之事實。              │
  └──┴─────────┴────────────┘
二、核被告乙○○所為，係犯毒品危害防制條例第10條第1項之
    施用第一級毒品罪嫌。又被告有上開犯罪事實欄所載之論罪
    科刑執行情形，有刑案資料查註紀錄表在卷可參，其於有期
    徒刑執行完畢，5年內故意再犯本件有期徒刑以上之罪，為
    累犯，請依刑法第47條第1項之規定加重其刑。
三、依毒品危害防制條例第23條第2項、刑事訴訟法第251條第1
    項提起公訴。
    此  致
臺灣高雄地方法院
中    華    民    國    98    年    2    月    18    日
                          檢察官   甲○○
                          檢察官   丙○○
上正本證明與原本無異
中    華    民    國    98    年    2     月    24    日
                          書記官   黃采文


司法院資訊處製作；財團法人民間司法改革基金會備份。
